【裁判字號】    98,訴,717
【裁判日期】    980430
【裁判案由】    毒品危害防制條例
【裁判全文】
臺灣板橋地方法院刑事判決              98年度訴字第717 號
公  訴  人  台灣板橋地方法院檢察署檢察官
被      告  甲○○
上列被告因違反毒品危害防制條例案件，經檢察官提起公訴（九
十八年度毒偵字第二０號），被告於準備程序中就被訴事實為有
罪之陳述，本院合議庭裁定由受命法官改依簡式審判程序獨任審
理，判決如下：
    主      文
甲○○施用第一級毒品，累犯，處有期徒刑玖月，扣案海洛因玖
包（合計驗餘淨重肆拾肆點零參公克，空包裝重參點壹柒公克）
沒收銷燬之。又施用第二級毒品，累犯，處有期徒刑伍月，扣案
甲基安非他命貳包（合計驗餘淨重零點柒貳零陸公克）沒收銷燬
之。應執行有期徒刑壹年，扣案海洛因玖包（合計驗餘淨重肆拾
肆點零參公克，空包裝重參點壹柒公克）、甲基安非他命貳包（
合計驗餘淨重零點柒貳零陸公克）沒收銷燬之。
    事      實
一、甲○○前曾於民國八十七年間，因施用毒品案件，經裁定送
    觀察、勒戒、強制戒治，於八十九年十一月十六日執行完畢
    釋放。再於九十四年間，因施用毒品違反毒品危害防制條例
    案件，經台灣桃園地方法院以九十五年度訴字第七二七號判
    決處有期徒刑一年四月確定，嗣經減刑，於九十六年七月十
    六日縮刑期滿執行完畢。詎仍不知警惕，竟分別基於施用第
    一級毒品海洛因及第二級毒品甲基安非他命之犯意，於九十
    七年十二月十一日上午六時許，在台北縣林口鄉○○路五四
    ０號十四樓，將少許海洛因粉末捲入香菸後，燃燒吸食施用
    海洛因一次；復將少許甲基安非他命放在玻璃球吸食器內以
    火燒烤使成煙霧後，吸食施用甲基安非他命一次。嗣於同日
    上午七時許，在上開處所為警查獲，扣得其持有之海洛因九
    包（合計驗餘淨重四十四點０三公克，空包裝重三點一七公
    克）、甲基安非他命二包（合計驗餘淨重零點七二０六公克
    ）等物。經採集其尿液檢體送驗，結果呈海洛因代謝物嗎啡
    類、甲基安非他命陽性反應。
二、案經台北縣政府警察局新莊分局報告台灣板橋地方法院檢察
    署檢察官偵查起訴。
    理      由
一、本案被告甲○○所犯係死刑、無期徒刑、最輕本刑為三年以
    上有期徒刑以外之罪，且非高等法院管轄之第一審案件，其
    於準備程序中就被訴事實為有罪之陳述，經本院告知簡式審
    判程序之旨，並聽取公訴人、被告之意見後，經合議庭裁定
    由受命法官獨任進行簡式審判程序，合先敘明。
二、上揭事實，業據被告於本院審理時坦承不諱，並有前開海洛
    因、甲基安非他命等物扣案可證，且被告於九十七年十二月
    十一日為警查獲後，經採集其尿液檢體送驗，結果確呈海洛
    因代謝物嗎啡類、甲基安非他命陽性反應，有台灣檢驗科技
    股份有限公司濫用藥物尿液檢驗報告書、對照表、交通部民
    用航空局航空醫務中心毒品鑑定書、法務部調查局毒品鑑定
    書等件附卷可憑，足證被告自白核與事實相符，堪以採信。
    查被告前曾於八十七年間因施用毒品案件，經裁定送觀察、
    勒戒、強制戒治在案，再於九十四年間，因施用毒品案件，
    經法院判刑確定，其於五年內再犯本案施用毒品，事證明確
    ，其犯行洵堪認定。
三、核被告所為，係犯毒品危害防制條例第十條第一項之施用第
    一級毒品罪、第十條第二項之施用第二級毒品罪。至被告施
    用前後持有海洛因、甲基安非他命之低度行為，為其進而施
    用之高度行為所吸收，不另論罪。又被告所犯上開二罪，犯
    意各別，行為互殊，應予分論併罰。查被告有如前所述之前
    案紀錄，於九十六年七月十六日縮刑期滿執行完畢，有台灣
    高等法院被告前案紀錄表在卷可稽，其於受徒刑之執行完畢
    後，五年以內故意再犯本案有期徒刑以上之罪，均為累犯，
    俱應依刑法第四十七條第一項規定加重其刑。
四、爰審酌被告之素行不佳，經執行觀察、勒戒、強制戒治後仍
    未戒除吸毒惡習，施用毒品危害其個人身心健康，及犯罪後
    坦承犯行，態度尚屬良好等一切情狀，分別量處如主文所示
    之刑，並定其應執行之刑，以示懲儆。
五、扣案海洛因九包（合計驗餘淨重四十四點０三公克，空包裝
    重三點一七公克）、甲基安非他命二包（合計驗餘淨重零點
    七二０六公克），為本案查獲之第一、二級毒品，而本件海
    洛因、甲基安非他命均為細微粉末，部分沾附於包裝袋上（
    見查獲照片），若欲完全析離，雖非不可能，但此舉對毒品
    危害防制政策之施行，並無特殊助益，且徒費執行之成本，
    故均併依毒品危害防制條例第十八條第一項前段規定宣告沒
    收銷燬之，以符執行之實際。
據上論斷，應依刑事訴訟法第二百七十三條之一第一項、第二百
九十九條第一項前段，毒品危害防制條例第十條第一項、第二項
、第十八條第一項前段，刑法第十一條前段、第四十七條第一項
、第五十一條第五款，判決如主文。
本案經檢察官陳豐年到庭執行職務。
中    華    民    國    98    年    4     月    30    日
                  刑事第十八庭  法  官  林鈺琅
以上正本證明與原本無異。
如不服本判決，應於收受送達後10日內，向本院提出上訴狀，並
應敘述具體理由；其未敘述上訴理由者，應於上訴期間屆滿後20
日內，向本院補提理由書（均須按他造當事人之人數附繕本），
「切勿逕送上級法院」。
                                書記官  林蔚然
中    華    民    國    98    年    4     月    30    日
附錄本案論罪科刑法條全文：
毒品危害防制條例第10條：
  施用第一級毒品者，處六月以上五年以下有期徒刑。
  施用第二級毒品者，處三年以下有期徒刑。


司法院資訊處製作；財團法人民間司法改革基金會備份。
